臺灣苗栗地方法院刑事判決　　　　　　　 94年度訴字第136號
公　訴　人　臺灣苗栗地方法院檢察署檢察官
被　　　告　丙○○○○○○○ .
指定辯護人　本院公設辯護人丁○○
上列被告因殺人未遂案件，經檢察官提起公訴（94年度偵字第85
6 號），本院判決如下：
    主  文
丙○○○○○○○ ○○○○○○ 殺人未遂，處有期徒刑年，並於刑之執行完
畢或赦免後，驅逐出境。扣案之尖刀壹支沒收。
    事  實
一、丙○○○○○○○ ○○○○○○ 係泰國籍人，於民國94年1 月23日19時許
    ，在苗栗縣竹南鎮公館里「東鈴製衣廠」前遇到同為泰國籍
    人之甲○○○○○○○○○○○○ ○○○○○○○ ，因2 人前有過節，甲○○○○○○○
    ○○○○○ ○○○○○○○一見丙○○○○○○○ ○○○○○○，乃上前揮拳毆打丙○○○
    ○○○○ ○○○○○○臉頰（傷害部分未據告訴），詎丙○○○○○○○ ○○○○
    ○○因一時氣憤難耐，竟基於殺人之犯意，持其隨身攜帶之尖
    刀1 支，朝甲○○○○○○○○○○○○ ○○○○○○○ 之左、右腹部各猛刺1
    刀，致甲○○○○○○○○○○○○ ○○○○○○○ 受有右下前胸約3 公分裂傷
    合併其下第9 、10肋骨骨折、肺裂傷合併大量血胸、橫隔膜
    4 公分裂傷、肝臟右側2 公分寬深裂傷合併大量出血休克、
    左側腹部3 公分不規則裂傷等傷害，適甲○○○○○○○○○○○○ ○○○○
    ○○○ 之友人乙○○○○○○○○○○○ ○○○○ 亦在案發現場，見此情形，
    將甲○○○○○○○○○○○○ ○○○○○○○ 送醫急救，始倖免於死難。嗣甲○
    ○○○○○○○○○○○ ○○○○○○○報警處理，經警循線查獲丙○○○○○○○ ○○
    ○○○○，並扣得其所有、供其實施上開犯行用之尖刀1 支。
二、案經甲○○○○○○○○○○○○ ○○○○○○○ 訴由苗栗縣警察局竹南分局報
    請臺灣苗栗地方法院檢察署檢察官偵查起訴。
　　理  由
一、認定犯罪事實所根據的證據及理由
  (一)被告丙○○○○○○○ ○○○○○○ 於本院審理時自白上揭犯行。
  (二)證人即告訴人甲○○○○○○○○○○○○ ○○○○○○○ 於警、偵訊時、目擊
    證人乙○○○○○○○○○○○ ○○○○於警詢時就上揭事實證述綦詳。
  (三)告訴人左、右腹部因遭被告以尖刀各猛刺1 刀，致受有右下
    前胸約3 公分裂傷合併其下第9 、10肋骨骨折、肺裂傷合併
    大量血胸、橫隔膜4 公分裂傷、肝臟右側2 公分寬深裂傷合
    併大量出血休克、左側腹部3 公分不規則裂傷等傷害，此有
    重光醫院診斷證明書1 紙（偵卷第18頁）可稽，可認告訴人
    所受傷勢係在人體重要臟器所分布之處，且參諸被告所持以
    實施本案犯行用之尖刀極為鋒利，有該尖刀之照片1 幀（偵
    卷第21頁上方）可憑，另依被告所陳，案發時其是在很氣憤
    的情況下才拿刀出來刺（偵卷第44頁），而被告持尖刀所刺
    之處又屬告訴人重要臟器所分布之處，綜核上情，自難謂被
    告於案發時無致人於死之認識，故被告確有殺人之犯意一節
    ，當可認定。
  (四)另有被告所有、供其實施本案犯行用之尖刀1 支扣案可資佐
    證。
  (五)由上述各節參互佐證，本件事證明確，被告殺人未遂之犯行
    足以認定。
二、論罪科刑的理由
  (一)核被告所為，係犯刑法第271 條第2 項、第1 項之殺人未遂
    罪。
  (二)被告已著手殺人犯行之實施，而未至告訴人死亡之結果，為
    未遂犯，應依刑法第26條前段之規定減輕其刑。
  (三)本件被告係先遭告訴人動手毆打，因一時失慮，鑄此大錯，
    其事後已與告訴人達成和解，有和解書1 紙（偵卷第40頁）
    可考，且告訴人於偵查時亦當庭表示願意原諒被告（偵卷第
    45頁），而參諸被告所犯刑法第271 條第1 項之罪，其法定
    刑為死刑、無期徒刑或10年以上有期徒刑，所犯顯屬情輕法
    重，另被告於偵查中及本院審埋中均能坦承犯行，應認其犯
    罪情狀尚可憫恕，本院認倘處以法定最低刑，猶嫌過重，爰
    依刑法第59條之規定酌量遞減輕其刑。
  (四)爰審酌被告犯罪之動機、手段、所造成告訴人之傷害，及犯
    後坦承犯行，且與告訴人達成和解，態度良好等一切情狀，
    量處如公訴人求處刑度如主文所示之刑。
  (五)被告屬泰國籍，有中華民國外僑居留證影本1 紙（偵卷第19
    頁下方）在卷可考，為外國人，其在我國境內犯殺人未遂罪
    ，對社會治安已有重大影響，且經本院諭知有期徒刑以上刑
    之宣告，為期我國人民生活之安全，爰依刑法第95條規定，
    宣告被告於刑之執行完畢或赦免後予以驅逐出境。
  (六)扣案之尖刀1 支，為被告所有、供其實施本案犯行所用之物
    ，業經被告供述明確，應依刑法第38條第1 項第2 款之規定
    予以宣告沒收。
三、適用法律依據
  (一)刑事訴訟法第299 條第1 項前段。
  (二)刑法第271 條第2 項、第1 項、第26條前段、第59條、第95
    條、第38條第1 項第2 款。
本案經檢察官劉玉書到庭執行職務。
中　　華　　民　　國　　94　　年　　7 　　月　　26　　日
                  刑事第二庭審判長法　官　柳 章 峰
                                  法　官　黃 怡 玲
                                  法　官　張 文 毓
以上正本證明與原本無異
如不服本判決應於送達後10日內向本院提出上訴狀
                                  書記官  陳 淑 華
中　　華　　民　　國　　94　　年　　7 　　月　　26　　日
附錄本判決論罪科刑法條
刑法第271 條第1 項、第2 項
殺人者，處死刑、無期徒刑或10年以上有期徒刑。
前項之未遂犯罰之。
